【裁判字號】    98,裁,2518
【裁判日期】    981022
【裁判案由】    建築法
【裁判全文】
最  高  行  政  法  院  裁  定
                                      98年度裁字第2518號
上  訴  人  全國建築物公共安全檢查股份有限公司
代  表  人  甲○○
訴訟代理人  胡鳳嬌律師
被 上訴 人  臺北縣政府
代  表  人  乙○○
上列當事人間建築法事件，上訴人對於中華民國98年6月30日臺
北高等行政法院97年度簡字第514號判決，提起上訴，本院裁定
如下：
    主  文
上訴駁回。
上訴審訴訟費用由上訴人負擔。
    理  由
一、按對於適用簡易程序之裁判提起上訴或抗告須經本院之許可
    ，其許可以訴訟事件所涉及之法律見解具有原則性者為限，
    行政訴訟法第235條定有明文。是當事人對於高等行政法院
    之簡易判決提起上訴時，其上訴狀或理由書對於該事件所涉
    及之法律見解具有原則性自應為相當之敘明，若未為敘明，
    或所敘明者與原則性無關，則本院自應不許可其上訴。
二、上訴人為經內政部認可之專業機構，受彰化商業銀行股份有
    限公司-西三重分公司託辦理臺北縣三重市○○路○段20、22
    號1樓建築物（下稱系爭建築物）民國（下同）94年度公共
    安全檢查簽證及申報作業，經現場檢查後，檢具報告書向被
    上訴人辦理申報合格，而經被上訴人所屬工務局以95年2月
    10日北工使字第09502100001號申報結果通知書通知准予報
    備，列管複查在案。嗣經被上訴人委託建築師於95年6月14
    日赴現場複查，發現系爭建築物1樓通往與2樓之防火區劃防
    火樓板貫穿，增設室內梯相通，然上訴人檢送之檢（複）查
    報告書「防火區劃防火樓板」項目，僅勾選無材料不符，初
    次檢查勾選「合格」，並未標註說明相關情形，乃簽證不實
    ，因認上訴人違反建築法第77條第3項規定，乃依建築法第9
    1條之1第1款規定，以95年9月6日北府工使字第0950640124
    號函檢附同文號處分書（下稱原處分）處上訴人6萬元罰鍰
    。上訴人不服，提起訴願遞遭駁回，遂提起行政訴訟，經臺
    北高等行政法院97年度簡字第514號判決，上訴人對之提起
    上訴，係以：(一)被上訴人先以「二樓與一樓為室內梯未區劃
    」認上訴人簽證不實，後經內部開會決議為「歸責原簽證申
    報檢查人有意規避申報範圍」簽證不實，最後有改為「增設
    室內梯破壞防火區劃」認上訴人簽證不實，上訴人實無從確
    認被上訴人處罰之事實為何項。(二)上訴人受委託檢查之1樓
    樓地板面積僅有313.31平方公尺，如加上2樓樓地板面積合
    計為573平方公尺，尚未達法定1500平方公尺以上防火區劃
    分隔，乃符合建築技術規則設計施工編，尚無違反建築法規
    ，何來簽證不實。(三)委託人彰化銀行於該址增設室內直通樓
    梯，依內政部91年8月23日內授營建管字第0910085682-2號
    解釋函，得免受建築技術規則設計施工篇第70條第2款之限
    制。因此彰化銀行加設室內樓梯僅供內部使用，並非法律所
    不許，即無被上訴人處罰事實所稱「增設室內梯破壞防火區
    劃」之情形存在，原判決就此未查，遽予認定被上訴人以增
    設室內梯破壞防火區劃對上訴人處罰，非無理由，顯然有判
    決不適用法律之判決違法之處等語，為其論據。本院經核上
    訴意旨，乃上訴人以其對法律上見解之歧異，就原審取捨證
    據、認定事實、適用法律之職權行使，指摘其為不當，且無
    涉法律見解具有原則上之重要情事，有由本院統一法律上意
    見或確認其意見之必要情形。上訴人提起上訴，不合首揭規
    定，不應許可，其上訴難謂合法，應予駁回。
三、依行政訴訟法第249條第1項前段、第104條、民事訴訟法第
    95條、第78條，裁定如主文。
中    華    民    國    98    年    10    月    22    日
                    最高行政法院第三庭
                        審判長法官  高  啟  燦
                              法官  林  文  舟
                              法官  楊  惠  欽
                              法官  黃  合  文
                              法官  王  碧  芳
以  上  正  本  證  明  與  原  本  無  異
中    華    民    國    98    年    10    月    26    日
                              書記官  邱  彰  德


司法院資訊處製作；財團法人民間司法改革基金會備份。
